臺灣新竹地方法院民事簡易判決  
110年度竹簡字第330號
原      告  孫玉華  
被      告  賴俊宏  
上列當事人間確認本票債權不存在事件，本院於民國110年9月22
日辯論終結，判決如下：
    主      文
確認被告持有如附表所示本票之本票債權，對於原告不存在。
訴訟費用由被告負擔。
    事實及理由
一、原告起訴主張：
　　被告持有以原告與訴外人孫豪笙為共同發票人之如附表所示
    之本票乙紙（下稱系爭本票），經本院以110年度司票字第6
    88號民事裁定（下稱系爭裁定）准予強制執行在案。惟系爭
    本票並非原告所簽，係偽造，被告以他人偽簽原告名義之本
    票聲請強制執行，有害於原告之權益。為此，依非訟事件法
    第195條之規定，提起本件訴訟。並於本院聲明：確認被告
    持有如附表所示本票之本票債權，對原告不存在。
二、被告則以：系爭本票是訴外人孫豪笙拿給我的，我沒有親眼
    看到原告簽名，我告訴訴外人孫豪笙說，如果要借錢要找保
    人，他當時好像說是他爸爸，我有問是不是他父親簽的，他
    說是，系爭本票上的指印應該是訴外人孫豪笙的，因為我拿
    到系爭本票時上面就有指印了；起訴狀原告的簽名與系爭本
    票上原告的簽名看起來是不一樣，但這是訴外人孫豪笙拿給
    我的，應該是訴外人孫豪笙偽造的，對於原告主張簽名並非
    其本人簽名，沒有意見等語。並聲明：原告之訴駁回。
三、按確認法律關係之訴，非原告有即受確認判決之法律上利益
    者，不得提起之，民事訴訟法第247條第1項前段定有明文。
    所謂有即受確認判決之法律上利益，係指法律關係存否不明
    確，原告在法律上之地位有不安之狀態存在或有受侵害之危
    險，而此種不安之狀態或危險，能以確認判決除去者而言。
    被告持系爭本票向本院聲請裁定，經本院以系爭裁定准予強
    制執行在案，有系爭裁定在卷可參，就原告而言，該本票債
    務在未經確定判決確認其不存在以前，仍有隨時受強制執行
    之危險，此等危險必須以確認判決方得除去，是原告提起本
    件確認之訴，即有受確認判決之法律上利益，合先敘明。
四、按本票本身是否真實，即是否由發票人所作成，應由執票人
    負證明之責，故發票人主張本票係偽造，對執票人提起確認
    本票係偽造或本票債權不存在之訴，應由執票人就本票為真
    正，先負舉證責任；再確認法律關係不存在之訴，如被告主
    張其法律關係存在時，應由被告負舉證責任。本件原告既否
    認系爭本票之簽名係其所為，依前揭舉證責任分配法則，自
    應由被告就簽名之真正乙節負舉證之責。被告於本院審理時
    對於原告否認系爭本票為其所簽名無意見，並且稱應該是訴
    外人孫豪笙偽造的，被告既無法就系爭本票之簽名係原告所
    為有利之事實舉證證明，亦未能進一步提出其他訴訟資料以
    供本院審酌，尚難憑其推測而為有利於其之認定。
五、綜上所述，原告主張如附表本票非原告簽發，且為被告所不
    爭執，原告請求確認被告持有如附表所示本票之本票債權對
    原告不存在，為有理由，應予准許。爰判決如主文第1項所
    示。
據上論結，本件原告之訴為有理由，依民事訴訟法第436條第2項
、第78條，判決如主文。
中　　華　　民　　國　　110 　年　　10　　月　　5 　　日
                  新竹簡易庭    法  官  邱玉汝
以上正本係照原本作成。
如對本判決上訴，須於判決送達後20日內向本院提出上訴（須按
他造當事人之人數附繕本）；如委任律師提起上訴者，應一併繳
納上訴審裁判費。
中　　華　　民　　國　　110 　年　　10　　月　　5 　　日
                                書記官  陳筱筑  
附表：
編號 發票日   （民國）    到期日   （民國） 票面金額（新臺幣）   利息起算日    （民國） 發票人 票號 01 110年1月20日 110年2月20日 60萬元 110年2月20日 孫豪笙、孫玉華 CH-NO-350642